【裁判字號】    99,交抗,1839
【裁判日期】    990930
【裁判案由】    違反道路交通管理處罰條例
【裁判全文】
臺灣高等法院交通事件裁定            99年度交抗字第1839號
抗  告  人
即受處分人  甲○
上列抗告人因違反道路交通管理處罰條例案件，不服臺灣基隆地
方法院，民國99年8 月17日裁定（99年度交聲字第247 號），提
起抗告，本院裁定如下：
    主  文
抗告駁回。
    理  由
一、原裁定意旨略以：異議人即受處分人於民國99年4 月30日下
    午5 時30分左右，駕駛車號033-B9號營業小客車，在臺北市
    ○○○路一段公共汽車招呼站10公尺內臨時停車，經警當場
    攔停製單舉發。原處分機關交通部公路總局台北區監理所基
    隆監理站經查明屬實，依道路交通管理處罰條例第55條第2
    款規定，裁處異議人罰鍰新台幣（下同）600 元。異議人以
    其並無上開違規事實，於法定期間聲明異議。惟證人即舉發
    員警李振生到庭證述：本件為伊舉發，當日係執行交通整理
    勤務，伊站在公車停靠區○○○○○道上，先發現外側第二
    車道沒有車輛行駛，當下覺得奇怪，於是走到馬路上去確認
    ，當場目睹異議人駕駛車號033-B9號計程車正停在二輛公車
    中間，其車輛一半在公車停靠區內，一半則在公車停靠區○
    ○○○道內，伊當時有錄影，異議人看見伊的行動，就將車
    輛駛出，伊就攔停異議人等語（見原審卷第21頁），經勘驗
    證人李振生所提錄影光碟相符，有勘驗筆錄可稽（見原審卷
    第21、22頁）。異議人雖辯稱錄影畫面並未拍到車牌，不能
    證明係其違規定，又當時係塞車云云。惟依勘驗筆錄，異議
    人所駕駛營業小客車確係由公車停靠區駛出並經警攔停屬實
    ，所辯未拍到車牌，與異議人違規事實並無影響。又異議人
    所指塞車情節縱屬無訛，則其所稱「塞車」位置之所在，應
    係在一般供車輛行駛之車道上，絕非供公車乘客上下車之公
    車停靠區，此部分之辯解亦無可採。異議人再辯稱其當時車
    內並無客人云云，惟此與異議人違規事實之成立並無關涉。
    異議人違規屬實，原處分機關爰引首開規定裁處異議人罰鍰
    600 元，並無不合，其異議為無理由，應予駁回等語。
二、抗告意旨略以：抗告人於99年4 月30日17時30分，只因塞車
    臨停公車停靠區○○○道，並沒有橫越公車停靠區，也沒有
    載客，為何警察可以違法紅單亂開公車停靠區10公尺臨停，
    難道警察不知道公車停靠區才算公車站嗎？使人民痛心，臺
    灣法院失去公信力造成社會亂象，形成沒有違規卻受罰，什
    麼叫做公平正義，法官就可以違法亂判，使民眾不服而痛心
    。錄影也無法證明是我開的車，從公車停靠區兩輛公車中間
    駛出，不能因為錄到其他車輛就隨便攔我來頂罪，那法官亂
    判，社會公平正義何在？警員也可以為了衝績效而違法亂來
    ，不違規也要受罰，那違規有什麼不可以，只有靠運氣，形
    成社會亂象，守法不能受保護，公平正義何在？民眾不是為
    了被罰600 元而不服，只是為了公平正義，不讓不法警員利
    用職權欺壓老百姓云云。
三、按汽車駕駛人在交岔路口、公共汽車招呼站10公尺內或消防
    車出、入口5 公尺內臨時停車者，處新臺幣300 元以上600
    元以下罰鍰。道路交通管理處罰條例第55條第2 款定有明文
    。又「臨時停車」：指車輛因上、下人、客，裝卸物品，其
    引擎未熄火，停止時間未滿3 分鐘，保持立即行駛之狀態。
    同條例第3 條第9 款亦有定義性解釋。
四、經查，抗告人於前揭時、地，在公共汽車招呼站10公尺內臨
    時停車，經警攔停製單舉發之事實，業經證人即臺北市政府
    警察局中正一分局交通分隊警員李振生於原審證述明確（見
    原審卷第21頁），並經原審勘驗證人李振生所提供之錄影光
    碟屬實，有勘驗筆錄在卷可稽（見原審卷第21、22頁），抗
    告人在公車招呼站10公尺內臨時停車，違反道路交通管理處
    罰條例第55條第2 款規定之事實，應屬明確。抗告人雖以警
    員當時並未拍到其車牌，無從確認其係違規車輛，又其當時
    係塞車云云。惟依原審勘驗筆錄所載，抗告人所駕駛之營業
    小客車確係由公車停靠區內駛出經警攔停，該駕駛人確為抗
    告人屬實，則縱當時未拍到抗告人所駕駛營業小客車之車牌
    云云，與抗告人違規事實並無影響。又抗告人於舉發當時縱
    有塞車，然其塞車之地點亦無可能在「公車停靠區」，所辯
    「塞車」云云，核屬飾卸之詞，不足採信。原裁定以抗告人
    違規事實明確，原處分機關依道路交通管理處罰條例第55條
    第2 款規定，裁處抗告人罰鍰600 元，與法並無違背，因而
    駁回抗告人之異議，經核認事用法均無違誤。抗告意旨仍執
    前詞，指摘原裁定不當，為無理由，應予駁回。
五、據上論斷，應依道路交通案件處理辦法第26條，刑事訴訟法
    第412 條，裁定如主文。
中    華    民    國    99    年    9     月    30    日
                  刑事第八庭  審判長法  官  張傳栗
                                    法  官  劉嶽承
                                    法  官  黃斯偉
以上正本證明與原本無異。
不得再抗告。
                                    書記官  王宜玲
中    華    民    國    99    年    10    月    1     日

司法院資訊處製作；財團法人民間司法改革基金會備份。
